Minutes et répertoires du notaire Jean Henri Honoré Marie DITTE, 16 février 1910 - 28 août 1935 (étude X)
Archives nationales (France)
Minutes et répertoires du notaire Jean Henri Honoré Marie DITTE (étude X)
16 février 1910 - 28 août 1935
MC/ET/X/1762 - MC/ET/X/1986, MC/RE/X/41 - MC/RE/X/47
Etude X; Ditte, Jean Henri Honoré Marie
225 articles (boîtes de 8 à 15 cm) 26 mètres linéaires
Archives nationales de France
Minutes et répertoires: la loi 2008-696 du 15 juillet 2008 relative aux archives a fixé à 75 ans à compter de la date de l'acte, ou à 25 ans à compter de la date du décès de l'intéressé si ce délai est plus bref, le délai de communication des minutes et répertoires des notaires; ce délai est porté à 100 ans à compter de la date de l'acte si le document se rapporte à un mineur (code du Patrimoine, articles L213-2, 4e d et 5e).
Autres documents de l'étude (dossiers de clients, comptabilité...): s'agissant d'archives privées, ces documents sont communicables selon les modalités fixées par le déposant ou le donateur.
Certains documents ne sont pas accessibles en raison de leur mauvais état de conservation.
Versement par l'étude en mai 2018.
Avant le versement, conservé à l'étude X puis au Perray-en-Yvelines chez "Notaires Paris Service".
néant
chronologique
Accès aux instruments de recherche de tous les notaires de l’étude X
Archives de l'étude X
- Minutes de Jean Henri Honoré Marie DITTE, 16 février 1910 - 28 août 1935; MC/ET/X/1762 - MC/ET/X/1986
  - Minutes. 1910, 16 février - 31 mars, 16 février - 31 mars 1910; MC/ET/X/1762
    Informations concernant le classement:
    Le niveau inférieur de description, quand il existe, correspond aux minutes d'actes. Toutes les minutes ne sont pas forcément décrites une à une. Les descriptions de ces minutes sont plus ou moins détaillées.
  - Minutes. 1910, avril, avril 1910; MC/ET/X/1763
  - Minutes. 1910, mai, mai 1910; MC/ET/X/1764
  - Minutes. 1910, juin, juin 1910; MC/ET/X/1765
  - Minutes. 1910, juillet, juillet 1910; MC/ET/X/1766
  - Minutes. 1910, août - septembre, août - septembre 1910; MC/ET/X/1767
  - Minutes. 1910, octobre - novembre, octobre - novembre 1910; MC/ET/X/1768
  - Minutes. 1910, décembre, décembre 1910; MC/ET/X/1769
  - Minutes. 1911, janvier, janvier 1911; MC/ET/X/1770
  - Minutes. 1911, février - mars, février - mars 1911; MC/ET/X/1771
  - Minutes. 1911, avril - mai, avril - mai 1911; MC/ET/X/1772
  - Minutes. 1911, juin, juin 1911; MC/ET/X/1773
  - Minutes. 1911, juillet - août, juillet - août 1911; MC/ET/X/1774
  - Minutes. 1911, septembre, septembre 1911; MC/ET/X/1775
  - Minutes. 1911, octobre, octobre 1911; MC/ET/X/1776
  - Minutes. 1911, novembre, novembre 1911; MC/ET/X/1777
  - Minutes. 1911, décembre, décembre 1911; MC/ET/X/1778
  - Minutes. 1912, janvier - février, janvier - février 1912; MC/ET/X/1779
  - Minutes. 1912, mars - avril, mars - avril 1912; MC/ET/X/1780
  - Minutes. 1912, mai, mai 1912; MC/ET/X/1781
  - Minutes. 1912, juin, juin 1912; MC/ET/X/1782
  - Minutes. 1912, juillet - août, juillet - août 1912; MC/ET/X/1783
  - Minutes. 1912, septembre - octobre, septembre - octobre 1912; MC/ET/X/1784
  - Minutes. 1912, novembre - décembre, novembre - décembre 1912; MC/ET/X/1785
  - Minutes. 1913, janvier - février, janvier - février 1913; MC/ET/X/1786
  - Minutes. 1913, mars - avril, mars - avril 1913; MC/ET/X/1787
  - Minutes. 1913, mai, mai 1913; MC/ET/X/1788
  - Minutes. 1913, juin, juin 1913; MC/ET/X/1789
  - Minutes. 1913, juillet, juillet 1913; MC/ET/X/1790
  - Minutes. 1913, août - septembre, août - septembre 1913; MC/ET/X/1791
  - Minutes. 1913, octobre - novembre, octobre - novembre 1913; MC/ET/X/1792
  - Minutes. 1913, décembre, décembre 1913; MC/ET/X/1793
  - Minutes. 1914, janvier - février, janvier - février 1914; MC/ET/X/1794
  - Minutes. 1914, mars, mars 1914; MC/ET/X/1795
  - Minutes. 1914, avril - mai, avril - mai 1914; MC/ET/X/1796
  - Minutes. 1914, juin, juin 1914; MC/ET/X/1797
  - Minutes. 1914, juillet - septembre, juillet - septembre 1914; MC/ET/X/1798
  - Minutes. 1914, octobre - décembre, octobre - décembre 1914; MC/ET/X/1799
  - Minutes. 1915, janvier - juin, janvier - juin 1915; MC/ET/X/1800
  - Minutes. 1915, juillet - décembre, juillet - décembre 1915; MC/ET/X/1801
  - Minutes. 1916, janvier - juin, janvier - juin 1916; MC/ET/X/1802
  - Minutes. 1916, juillet - décembre, juillet - décembre 1916; MC/ET/X/1803
    - Dépôt judiciaire du testament olographe rédigé le 25 juin 1916 de Gaston Camille Charles Maspero, secrétaire perpétuel de l'Académie des Inscriptions et Belles-Lettres, professeur au Collège de France, commandeur de la Légion d'honneur, décédé en son domicile au palais de l'Institut 25, quai Conti, le 30 juin 1916., 26 juillet 1916; MC/ET/X/1803
      Origine de l'information:
      Actes signalés par le personnel du Minutier central des notaires de Paris.
      Date de création de la notice: 2020 (F. Chancerel)
      testament; Conti (quai de); Maspero, Gaston; enseignant
    - Inventaire après décès de Gaston Camille Charles Maspero, secrétaire perpétuel de l'Académie des Inscriptions et Belles-Lettres, professeur au Collège de France, commandeur de la Légion d'honneur, demeurant en son vivant 25, quai Conti, au palais de l'Institut où il est décédé le 30 juin 1916, à la requête de son épouse, Louise Justine Elisabeth Madeleine Thérèse Catherine d'Estournelles Constant de Rebecque, rentière demeurant rue du Luxembourg, n°30., 26 juillet 1916; MC/ET/X/1803
      enseignant; Maspero, Gaston; Conti (quai de); Estournelles de Constant de Rebecque, Louise d'; inventaire après décès
  - Minutes. 1917, janvier - mars, janvier - mars 1917; MC/ET/X/1804
  - Minutes. 1917, avril - juin, avril - juin 1917; MC/ET/X/1805
  - Minutes. 1917, juillet - septembre, juillet - septembre 1917; MC/ET/X/1806
  - Minutes. 1917, octobre - décembre, octobre - décembre 1917; MC/ET/X/1807
  - Minutes. 1918, janvier - mai, janvier - mai 1918; MC/ET/X/1808
  - Minutes. 1918, juin - septembre, juin - septembre 1918; MC/ET/X/1809
  - Minutes. 1918, octobre - décembre, octobre - décembre 1918; MC/ET/X/1810
  - Minutes. 1919, janvier - mars, janvier - mars 1919; MC/ET/X/1811
  - Minutes. 1919, avril, avril 1919; MC/ET/X/1812
  - Minutes. 1919, mai, mai 1919; MC/ET/X/1813
  - Minutes. 1919, juin, juin 1919; MC/ET/X/1814
  - Minutes. 1919, juillet, juillet 1919; MC/ET/X/1815
  - Minutes. 1919, août - octobre, août - octobre 1919; MC/ET/X/1816
  - Minutes. 1919, novembre, novembre 1919; MC/ET/X/1817
  - Minutes. 1919, décembre, décembre 1919; MC/ET/X/1818
  - Minutes. 1920, janvier, janvier 1920; MC/ET/X/1819
  - Minutes. 1920, février, février 1920; MC/ET/X/1820
  - Minutes. 1920, mars, mars 1920; MC/ET/X/1821
  - Minutes. 1920, avril, avril 1920; MC/ET/X/1822
  - Minutes. 1920, mai, mai 1920; MC/ET/X/1823
  - Minutes. 1920, juin, juin 1920; MC/ET/X/1824
  - Minutes. 1920, juillet, juillet 1920; MC/ET/X/1825
  - Minutes. 1920, août - septembre, août - septembre 1920; MC/ET/X/1826
  - Minutes. 1920, octobre, octobre 1920; MC/ET/X/1827
  - Minutes. 1920, novembre, novembre 1920; MC/ET/X/1828
  - Minutes. 1920, décembre, décembre 1920; MC/ET/X/1829
  - Minutes. 1921, janvier, janvier 1920; MC/ET/X/1830
  - Minutes. 1921, février, février 1921; MC/ET/X/1831
  - Minutes. 1921, mars, mars 1921; MC/ET/X/1832
  - Minutes. 1921, avril, avril 1921; MC/ET/X/1833
  - Minutes. 1921, mai, mai 1921; MC/ET/X/1834
  - Minutes. 1921, juin, juin 1921; MC/ET/X/1835
  - Minutes. 1921, juillet - août, juillet - août 1921; MC/ET/X/1836
  - Minutes. 1921, septembre, septembre 1921; MC/ET/X/1837
  - Minutes. 1921, octobre, octobre 1921; MC/ET/X/1838
  - Minutes. 1921, novembre, novembre 1921; MC/ET/X/1839
  - Minutes. 1921, décembre, décembre 1921; MC/ET/X/1840
  - Minutes. 1922, janvier, janvier 1922; MC/ET/X/1841
  - Minutes. 1922, février, février 1922; MC/ET/X/1842
  - Minutes. 1922, mars, mars 1922; MC/ET/X/1843
  - Minutes. 1922, avril, avril 1922; MC/ET/X/1844
  - Minutes. 1922, mai, mai 1922; MC/ET/X/1845
  - Minutes. 1922, juin, juin 1922; MC/ET/X/1846
  - Minutes. 1922, juillet, juillet 1922; MC/ET/X/1847
  - Minutes. 1922, août - septembre, août - septembre 1922; MC/ET/X/1848
  - Minutes. 1922, octobre - novembre, octobre - novembre 1922; MC/ET/X/1849
  - Minutes. 1922, décembre, décembre 1922; MC/ET/X/1850
  - Minutes. 1923, janvier, janvier 1923; MC/ET/X/1851
  - Minutes. 1923, février, février 1923; MC/ET/X/1852
  - Minutes. 1923, mars, mars 1923; MC/ET/X/1853
  - Minutes. 1923, avril, avril 1923; MC/ET/X/1854
  - Minutes. 1923, mai, mai 1923; MC/ET/X/1855
  - Minutes. 1923, juin, juin 1923; MC/ET/X/1856
  - Minutes. 1923, juillet, juillet 1923; MC/ET/X/1857
  - Minutes. 1923, août, août 1923; MC/ET/X/1858
  - Minutes. 1923, septembre, septembre 1923; MC/ET/X/1859
  - Minutes. 1923, octobre, octobre 1923; MC/ET/X/1860
  - Minutes. 1923, novembre, novembre 1923; MC/ET/X/1861
  - Minutes. 1923, décembre, décembre 1923; MC/ET/X/1862
  - Minutes. 1924, janvier, janvier 1924; MC/ET/X/1863
  - Minutes. 1924, février, février 1924; MC/ET/X/1864
  - Minutes. 1924, 1er mars - 15 mars, 1er mars - 15 mars 1924; MC/ET/X/1865
  - Minutes. 1924, 16 mars - 31 mars, 16 mars - 31 mars 1924; MC/ET/X/1866
  - Minutes. 1924, avril, avril 1924; MC/ET/X/1867
  - Minutes. 1924, mai, mai 1924; MC/ET/X/1868
  - Minutes. 1924, juin, juin 1924; MC/ET/X/1869
  - Minutes. 1924, juillet, juillet 1924; MC/ET/X/1870
  - Minutes. 1924, août, août 1924; MC/ET/X/1871
  - Minutes. 1924, septembre, septembre 1924; MC/ET/X/1872
  - Minutes. 1924, octobre, octobre 1924; MC/ET/X/1873
  - Minutes. 1924, novembre, novembre 1924; MC/ET/X/1874
  - Minutes. 1924, décembre, décembre 1924; MC/ET/X/1875
  - Minutes. 1925, janvier, décembre 1925; MC/ET/X/1876
  - Minutes. 1925, février, février 1925; MC/ET/X/1877
  - Minutes. 1925, mars, mars 1925; MC/ET/X/1878
  - Minutes. 1925, avril, avril 1925; MC/ET/X/1879
  - Minutes. 1925, mai, mai 1925; MC/ET/X/1880
  - Minutes. 1925, juin, juin 1925; MC/ET/X/1881
  - Minutes. 1925, juillet, juillet 1925; MC/ET/X/1882
  - Minutes. 1925, août, août 1925; MC/ET/X/1883
  - Minutes. 1925, septembre, septembre 1925; MC/ET/X/1884
  - Minutes. 1925, octobre, octobre 1925; MC/ET/X/1885
  - Minutes. 1925, novembre, novembre 1925; MC/ET/X/1886
  - Minutes. 1925, décembre, décembre 1925; MC/ET/X/1887
  - Minutes. 1926, janvier, janvier 1926; MC/ET/X/1888
    - Inventaire après les décès de Gabriel Leuvielle dit Max Linder, auteur cinématographique et de Jeanne Hélène Marguerite Peters son épouse, tous deux morts rue Picini, n°6 où ils se trouvaient momentanément les 31 octobre et 1er novembre 1925, domiciliés à Neuilly-sur-Seine, avenue du Parc Saint-James, n°29., 22 janvier 1926; MC/ET/X/1888
      Informations complémentaires:
      Nombreux actes à la suite (dépôt de pièces, d'assemblées, de délibérations, d'augmentation de capital).
      Date de création de la notice: 2021 (F. Chancerel)
      inventaire après décès; Linder, Max; Peters, Jeanne; Neuilly-sur-Seine (Hauts-de-Seine)
  - Minutes. 1926, février, février 1926; MC/ET/X/1889
  - Minutes. 1926, mars, mars 1926; MC/ET/X/1890
  - Minutes. 1926, avril, avril 1926; MC/ET/X/1891
  - Minutes. 1926, mai, mai 1926; MC/ET/X/1892
  - Minutes. 1926, juin, juin 1926; MC/ET/X/1893
  - Minutes. 1926, juillet, juillet 1926; MC/ET/X/1894
  - Minutes. 1926, août, août 1926; MC/ET/X/1895
  - Minutes. 1926, septembre, septembre 1926; MC/ET/X/1896
  - Minutes. 1926, octobre, octobre 1926; MC/ET/X/1897
  - Minutes. 1926, novembre, novembre 1926; MC/ET/X/1898
  - Minutes. 1926, décembre, décembre 1926; MC/ET/X/1899
  - Minutes. 1927, janvier - février, janvier - février 1927; MC/ET/X/1900
  - Minutes. 1927, mars, mars 1927; MC/ET/X/1901
  - Minutes. 1927, avril, avril 1927; MC/ET/X/1902
  - Minutes. 1927, mai, mai 1927; MC/ET/X/1903
  - Minutes. 1927, juin, juin 1927; MC/ET/X/1904
  - Minutes. 1927, juillet - août, juillet - août 1927; MC/ET/X/1905
  - Minutes. 1927, septembre - octobre, septembre - octobre 1927; MC/ET/X/1906
  - Minutes. 1927, novembre, novembre 1927; MC/ET/X/1907
    - Dépôt des statuts par Jeanne Marie Lanvin, couturière, chevalier de la Légion d'honneur demeurant rue du Faubourg Saint-Honoré, n°22, et déclaration de souscription et de versement de la société anonyme "Jeanne Lanvin", ayant pour objet l'exploitation de trois fonds de commerce de couture, lingerie, fourrures et modes., 21 novembre 1927; MC/ET/X/1907
      statuts; dépôt de pièces; habillement; Lanvin, Jeanne; Faubourg-Saint-Honoré (rue du)
  - Minutes. 1927, décembre, décembre 1927; MC/ET/X/1908
  - Minutes. 1928, janvier, janvier 1928; MC/ET/X/1909
  - Minutes. 1928, février, février 1928; MC/ET/X/1910
  - Minutes. 1928, mars, mars 1928; MC/ET/X/1911
  - Minutes. 1928, avril, avril 1928; MC/ET/X/1912
  - Minutes. 1928, mai, mai 1928; MC/ET/X/1913
  - Minutes. 1928, juin, juin 1928; MC/ET/X/1914
  - Minutes. 1928, juillet, juillet 1928; MC/ET/X/1915
  - Minutes. 1928, août, août 1928; MC/ET/X/1916
  - Minutes. 1928, septembre, septembre 1928; MC/ET/X/1917
  - Minutes. 1928, octobre, octobre 1928; MC/ET/X/1918
  - Minutes. 1928, novembre, novembre 1928; MC/ET/X/1919
  - Minutes. 1928, décembre, décembre 1928; MC/ET/X/1920
  - Minutes. 1929, janvier, janvier 1929; MC/ET/X/1921
  - Minutes. 1929, février, février 1929; MC/ET/X/1922
  - Minutes. 1929, mars, mars 1929; MC/ET/X/1923
  - Minutes. 1929, avril, avril 1929; MC/ET/X/1924
  - Minutes. 1929, mai, mai 1929; MC/ET/X/1925
  - Minutes. 1929, juin, juin 1929; MC/ET/X/1926
  - Minutes. 1929, juillet, juillet 1929; MC/ET/X/1927
  - Minutes. 1929, août - septembre, août - septembre 1929; MC/ET/X/1928
  - Minutes. 1929, octobre, octobre 1929; MC/ET/X/1929
  - Minutes. 1929, novembre, novembre 1929; MC/ET/X/1930
  - Minutes. 1929, décembre, décembre 1929; MC/ET/X/1931
  - Minutes. 1930, janvier, janvier 1930; MC/ET/X/1932
  - Minutes. 1930, février, février 1930; MC/ET/X/1933
  - Minutes. 1930, mars, mars 1930; MC/ET/X/1934
  - Minutes. 1930, avril, avril 1930; MC/ET/X/1935
  - Minutes. 1930, mai, mai 1930; MC/ET/X/1936
  - Minutes. 1930, juin, juin 1930; MC/ET/X/1937
  - Minutes. 1930, juillet, juillet 1930; MC/ET/X/1938
  - Minutes. 1930, août - septembre, août - septembre 1930; MC/ET/X/1939
  - Minutes. 1930, octobre, octobre 1930; MC/ET/X/1940
  - Minutes. 1930, novembre, novembre 1930; MC/ET/X/1941
  - Minutes. 1930, décembre, décembre 1930; MC/ET/X/1942
  - Minutes. 1931, janvier, janvier 1931; MC/ET/X/1943
  - Minutes. 1931, février, février 1931; MC/ET/X/1944
  - Minutes. 1931, mars, mars 1931; MC/ET/X/1945
  - Minutes. 1931, avril - mai, avril - mai 1931; MC/ET/X/1946
  - Minutes. 1931, juin, juin 1931; MC/ET/X/1947
  - Minutes. 1931, juillet, juillet 1931; MC/ET/X/1948
  - Minutes. 1931, août - septembre, août - septembre 1931; MC/ET/X/1949
  - Minutes. 1931, octobre, octobre 1931; MC/ET/X/1950
  - Minutes. 1931, novembre - décembre, novembre - décembre 1931; MC/ET/X/1951
  - Minutes. 1932, janvier - février, janvier - février 1932; MC/ET/X/1952
  - Minutes. 1932, mars, mars 1932; MC/ET/X/1953
  - Minutes. 1932, avril, avril 1932; MC/ET/X/1954
  - Minutes. 1932, mai, mai 1932; MC/ET/X/1955
  - Minutes. 1932, juin, juin 1932; MC/ET/X/1956
  - Minutes. 1932, juillet - août, juillet - août 1932; MC/ET/X/1957
  - Minutes. 1932, septembre - octobre, septembre - octobre 1932; MC/ET/X/1958
  - Minutes. 1932, novembre, novembre 1932; MC/ET/X/1959
  - Minutes. 1932, décembre, décembre 1932; MC/ET/X/1960
  - Minutes. 1933, janvier, janvier 1933; MC/ET/X/1961
  - Minutes. 1933, février, février 1933; MC/ET/X/1962
  - Minutes. 1933, mars, mars 1933; MC/ET/X/1963
  - Minutes. 1933, avril - mai, avril - mai 1933; MC/ET/X/1964
  - Minutes. 1933, juin, juin 1933; MC/ET/X/1965
  - Minutes. 1933, juillet, juillet 1933; MC/ET/X/1966
  - Minutes. 1933, août - septembre, août - septembre 1933; MC/ET/X/1967
  - Minutes. 1933, octobre, octobre 1933; MC/ET/X/1968
  - Minutes. 1933, novembre, novembre 1933; MC/ET/X/1969
  - Minutes. 1933, décembre, décembre 1933; MC/ET/X/1970
  - Minutes. 1934, janvier, janvier 1934; MC/ET/X/1971
  - Minutes. 1934, février - mars, février - mars 1934; MC/ET/X/1972
  - Minutes. 1934, avril, avril 1934; MC/ET/X/1973
  - Minutes. 1934, mai - juin, mai - juin 1934; MC/ET/X/1974
  - Minutes. 1934, juillet, juillet 1934; MC/ET/X/1975
  - Minutes. 1934, août - septembre, août - septembre 1934; MC/ET/X/1976
  - Minutes. 1934, octobre, octobre 1934; MC/ET/X/1977
  - Minutes. 1934, novembre, novembre 1934; MC/ET/X/1978
  - Minutes. 1934, décembre, décembre 1934; MC/ET/X/1979
  - Minutes. 1935, janvier - février, janvier - février 1935; MC/ET/X/1980
  - Minutes. 1935, mars, mars 1935; MC/ET/X/1981
  - Minutes. 1935, avril, avril 1935; MC/ET/X/1982
  - Minutes. 1935, mai, mai 1935; MC/ET/X/1983
  - Minutes. 1935, juin, juin 1935; MC/ET/X/1984
  - Minutes. 1935, juillet, juillet 1935; MC/ET/X/1985
  - Minutes. 1935, 1er août - 28 août, 1er août - 28 août 1935; MC/ET/X/1986
- Répertoires de Jean Henri Honoré Marie DITTE, 16 avril 1907 - 10 août 1936; MC/RE/X/41
  - Répertoire. 1907, 16 avril - 1912, 19 juillet, 16 avril 1907 - 19 juillet 1912; MC/RE/X/41
    Répertoire des notaires Henri Decloux (16 avril 1907 - 15 février 1910) et Jean Henri Honoré Marie Ditte (16 février 1910 - 19 juillet 1912).
    Informations concernant le classement et la cotation:
    Le niveau inférieur de description, quand il existe, correspond aux mentions d'actes contenues dans le répertoire. Parmi celles-ci, certaines peuvent y être décrites, de manière plus ou moins détaillée. Pour consulter l'acte proprement dit, il convient de rechercher la cote au niveau des articles (registre ou liasse) des minutes du notaire (cote de type 'MC/ET').
  - Répertoire. 1912, 19 juillet - 1920, 26 octobre, 19 juillet 1912 - 26 octobre 1920; MC/RE/X/42
  - Répertoire. 1920, 26 octobre - 1924, 10 juin, 26 octobre 1920 - 10 juin 1924; MC/RE/X/43
  - Répertoire. 1924, 10 juin - 1928, 1er mai, 10 juin 1924 - 1er mai 1928; MC/RE/X/44
  - Répertoire. 1928, 2 mai - 1930, 26 septembre, 2 mai 1928 - 26 septembre 1930; MC/RE/X/45
  - Répertoire. 1930, 26 septembre - 1933, 22 juin, 26 septembre 1930 - 22 juin 1933; MC/RE/X/46
  - Répertoire. 1933, 22 juin - 19 août 1936, 22 juin 1933 - 19 août 1936; MC/RE/X/47
    Répertoire des notaires Jean Henri Honoré Marie Ditte (22 juin 1933 - 28 août 1935) et Roger Marie Joseph Jules Haizet (29 août 1935 - 19 août 1936).